【裁判字號】    98,易,212
【裁判日期】    980902
【裁判案由】    竊盜
【裁判全文】
臺灣花蓮地方法院刑事判決               98年度易字第212號
公  訴  人  臺灣花蓮地方法院檢察署檢察官
被      告  甲○○
上列被告因竊盜案件，經檢察官提起公訴（98 年度偵字第396號
、98 年度偵字第684號），被告於準備程序進行中，就被訴事實
為有罪之陳述，經本院裁定改行簡式審判程序，並判決如下：
    主  文
甲○○犯踰越安全設備竊盜罪，處有期徒刑陸月，如易科罰金，
以新臺幣壹仟元折算壹日；又犯踰越安全設備竊盜罪，處有期徒
刑陸月，如易科罰金，以新臺幣壹仟元折算壹日；又犯竊盜罪，
處有期徒刑月，如易科罰金，以新臺幣壹仟元折算壹日。應執
行有期徒刑拾月，如易科罰金，以新臺幣壹仟元折算壹日。
    事  實
一、甲○○意圖為自己不法之所有，於民國97年6月28日上午8時
    許，至花蓮縣花蓮市○○街32之 7號乙○○住處，踰越氣窗
    安全設備而進入屋內（侵入住宅部分未據告訴），徒手竊取
    乙○○所有之行動電話2支，得手後，以新臺幣（下同）700
    元變賣予姓名、年籍不詳綽號「阿吉」之成年男子，所賣得
    之款項已花用殆盡。
二、甲○○另基於意圖為自己不法之所有，於97年6月29日上午8
    時許，踰越氣窗安全設備而進入乙○○上揭住處（侵入住宅
    部分未據告訴），徒手竊取乙○○所有之現金17,000元，得
    手後，花用殆盡。
三、甲○○另基於意圖為自己不法之所有，於97年 8月19日晚上
    11時許，在花蓮縣花蓮市○○路某處，徒手竊取陳森柏所有
    之腳踏車1部。得手後，供己代步使用。嗣於同年9月23日下
    午 3時40分許，為警循線查獲，甲○○並帶同警方至其花蓮
    市○○街32之9號住處旁巷口取出前揭腳踏車。
四、案經花蓮縣警察局報請臺灣花蓮地方法院檢察署檢察官偵查
    起訴。
    理  由
一、按本件被告甲○○所犯均係死刑、無期徒刑、最輕本刑為 3
    年以上有期徒刑以外之罪，其於準備程序就前揭被訴事實為
    有罪之陳述，經告知簡式審判程序之旨，並聽取其與公訴人
    之意見後，本院認無不得或不宜改依簡式審判程序進行之情
    形，裁定改進行簡式審判程序，合先敘明。
二、上揭犯罪事實，迭據被告於警詢及本院調查、審理時坦承不
    諱，核與被害人乙○○、陳森柏於警詢指述大致相符，且經
    證人乙○○證述明確，並有現場圖1份、贓物認領保管單1份
    、現場照片9張、指認照片1張在卷可稽。足認被告之自白核
    與事實相符，堪以採信。本案事證明確，被告犯行堪以認定
    。
三、核被告就犯罪事實一、二均係犯刑法第321條第1項第 2款踰
    越安全設備竊盜罪，就犯罪事實三係犯刑法第320條第1項竊
    盜罪。被告所犯上開 3罪，犯意各別，行為各別，應分論併
    罰。爰審酌被告正值青年，不思以正當途徑獲取財物，竟竊
    取他人之財物，侵害他人對財物之持有、使用，及其犯罪手
    段、智識程度，所竊取之財物價值非鉅，而其所竊取之腳踏
    車業已返還被害人陳森柏，此有贓物認領保管單 1份在卷可
    稽，又其犯後坦承犯行，態度尚佳，並無前科，有臺灣高等
    法院被告前案紀錄表 1份在卷可稽等一切情狀，各量處如主
    文所示之刑，且按刑法第41條第1項、第2項原係規定：「犯
    最重本刑為5年以下有期徒刑以下之刑之罪，而受6個月以下
    有期徒刑或拘役之宣告者，得以新臺幣1千元、2千元或 3千
    元折算一日，易科罰金。但確因不執行所宣告之刑，難收矯
    正之效，或難以維持法秩序者，不在此限」、「前項規定於
    數罪併罰，其應執行之刑未逾 6月者，亦適用之」，意即對
    於數罪併罰之案件，雖各宣告刑依法均得易科罰金，然若定
    應執行之刑已超過 6個月，仍不得易科罰金。惟查，被告行
    為後，司法院大法官會議已於98年6月19日公布第662號解釋
    ，該解釋文認為：「中華民國94年2月2日修正公布之現行刑
    法第41條第 2項規定，關於數罪併罰，數宣告刑均得易科罰
    金，而定應執行刑逾6個月者，排除適用同條第1項得易科罰
    金之規定部分，與憲法第23條規定有違，並與本院釋字第36
    6號解釋意旨不符，應自本解釋公布之日起失其效力。」
    。即對於數罪併罰，數宣告刑依法均得易科罰金，而定應執
    行之刑縱超過6個月之案件，依司法院大法官會議解釋第366
    號、662 號之解釋意旨，仍得易科罰金。從而，比較上開新
    舊法之結果，應以上開修正後之結果，較有利於被告。故應
    認被告所犯上開 3罪，各量處如主文所示之刑及依刑法第41
    條第 1項之規定，均諭知易科罰金之折算標準，並定應執行
    之刑及依上開司法院大法官會議解釋及刑法第41條第 1項之
    規定，併諭知易科罰金之折算標準，附此敘明。
據上論斷，應依刑事訴訟法第299條第1項前段、第273條之1第 1
項，刑法第2條第1項後段、第321條第1項第2款、第320條第 1項
、第41條第1項前段、第51條第5款，刑法施行法第1條之1，判決
如主文。
本案經檢察官孫源志到庭執行職務。
中    華    民    國    98    年    9     月    2     日
                  刑事第二庭    法  官  陳月雯
以上正本證明與原本無異。
如不服本判決應於收受送達後10日內向本院提出上訴書狀，並應
敘述具體理由。其未敘述上訴理由者，應於上訴期間屆滿後20日
內向本院補提理由書 (均須按他造當事人之人數附繕本)「 切勿
逕送上級法院」。告訴人或被害人如對於本判決不服者，應具備
理由請求檢察官上訴，其上訴期間之計算係以檢察官收受判決正
本之日期為準。
中    華    民    國    98    年    9     月    2     日
                                書記官
附錄本判決論罪之法律條文：
中華民國刑法第321條
犯竊盜罪而有左列情形之一者，處6月以上、5年以下有期徒刑：
一、於夜間侵入住宅或有人居住之建築物、船艦或隱匿其內而犯
    之者。
二、毀越門扇、牆垣或其他安全設備而犯之者。
三、攜帶兇器而犯之者。
四、結夥三人以上而犯之者。
五、乘火災、水災或其他災害之際而犯之者。
六、在車站或埠頭而犯之者。
前項之未遂犯罰之。
中華民國刑法第320條
意圖為自己或第三人不法之所有，而竊取他人之動產者，為竊盜
罪，處 5 年以下有期徒刑、拘役或 5 百元以下罰金。
意圖為自己或第三人不法之利益，而竊佔他人之不動產者，依前
項之規定處斷。
前二項之未遂犯罰之。


司法院資訊處製作；財團法人民間司法改革基金會備份。
